臺灣臺中地方法院民事判決
111年度中原訴字第1號
原      告  翁志宏  

被      告  楊于筱娟
            阮晨煒  
上列當事人間請求侵權行為損害賠償事件，經臺灣屏東地方法院
移送前來，本院於民國111年8月15日言詞辯論終結，判決如下︰
　　主　　　文
被告應連帶給付原告新臺幣18萬元，及被告乙○○○自民國110年5
月29日起、被告甲○○自民國110年5月28日起，均至清償日止，按
週年利率百分之5計算之利息。
原告其餘之訴駁回。
訴訟費用由被告連帶負擔百分之23，餘由原告負擔。
本判決原告勝訴部分得假執行。但被告乙○○○如以新臺幣18萬元
為原告預供擔保，得免為假執行。
    事實及理由
壹、程序方面：
一、按訴狀送達後，原告不得將原訴變更或追加他訴。但擴張或
    減縮應受判決事項之聲明者，不在此限，民事訴訟法第255
    條第1項第3款定有明文。本件原告起訴時原聲明：被告應連
    帶應給付原告新臺幣（下同）30萬元，及自起訴狀繕本送達
    翌日起至清償日止，按週年利率百分之5計算之利息【見臺
    灣屏東地方法院（下稱屏東地院）屏東簡易庭110年度屏簡
    字第170號卷宗（下稱屏簡卷）第9頁】；嗣迭經變更聲明後
    ，於本院民國111年3月21日言詞辯論期日當庭更正訴之聲明
    為：被告應連帶給付原告80萬元，及其中30萬元自起訴狀繕
    本送達翌日起；其中50萬元自民事追加起訴狀繕本送達翌日
    起，均至清償日止，按週年利率百分之5計算之利息等語（
    見本院卷第110頁），核屬擴張應受判決事項之聲明，與前
    揭規定並無不合，應予准許。
二、次按關於財產權之訴訟，其標的之金額或價額在50萬元以下
    者，適用本章所定之簡易程序；因訴之變更、追加或提起反
    訴，致其訴之全部或一部，不屬第427條第1項及第2項之範
    圍者，除當事人合意繼續適用簡易程序外，法院應以裁定改
    用通常訴訟程序，並由原法官繼續審理，亦分別為民事訴訟
    法第427條第1項、第435條第1項所明定。查本件原告於擴張
    其聲明後，其請求之金額已逾50萬元，且本件非屬民事訴訟
    法第427條第2項所列應適用簡易訴訟程序之類型，兩造復未
    合意繼續適用簡易程序，本院爰依法裁定改依通常訴訟程序
    審理，併此敘明。
三、被告甲○○經合法通知，未於言詞辯論期日到場，核無民事訴
    訟法第386條所列各款情形，爰依原告之聲請，由其一造辯
    論而為判決。
貳、實體方面：
一、原告主張：伊與被告乙○○○於103年1月3日結婚，婚後育有2
    名子女，嗣於110年12月14日和解離婚，並於111年1月21日
    為離婚登記。然被告甲○○於伊與乙○○○婚姻關係存續期間，
    明知乙○○○為有配偶之人，竟與乙○○○發展婚外情，而有下列
    超越男女間正常社交往來分際之行為：㈠被告
　　於108年10月8日起至同年11月20日間於互傳訊息時稱呼對方
    「寶貝」、「北鼻」，並有描述性行為之露骨對話，乙○○○
    並傳送裸照予甲○○；㈡被告於同年10年27日至同年11月10日
    間在不詳地點發生性行為；另於同年11月11日凌晨前往甲○○
    家中同住過夜，並於該日至同年月13日期間發生性行為。被
    告上開不當交往及發生性行為之舉，已破壞伊與乙○○○間夫
    妻共同生活之圓滿，侵害伊之配偶身分法益且情節重大，致
    使伊受有精神上痛苦，爰依民法第184條第1項、第195條第1
    項、第3項之規定，就上開㈠、㈡部分，分別請求被告連帶賠
    償精神慰撫金20萬元、60萬元，共計80萬元。並聲明：被告
    應連帶給付原告80萬元，及其中30萬元自起訴狀繕本送達翌
    日起；其中50萬元自民事追加起訴狀繕本送達翌日起，均至
    清償日止，按週年利率百分之5計算之利息。
二、被告方面：
  ㈠乙○○○則以：原告主張伊與甲○○有婚外情、發生性行為等情，
    純屬其主觀臆測，與事實不符，伊於110年11月11日凌晨是
    到臺中友人家過夜，僅為節省車資，而請甲○○來接送，並未
    隨同阮晨瑋返家過夜；至伊與甲○○互傳訊息之行為，並無逾
    越男女正常社交往來分際，伊傳送給甲○○之照片亦無露點，
    均非屬侵權行為等語置辯。並聲明：①原告之訴駁回；②如受
    不利判決，願供擔保請准宣告免為假執行。
  ㈡甲○○未於言詞辯論期日到場，亦未提出書狀為任何聲明或陳
    述。　　
三、本院之判斷：
　㈠原告主張其與乙○○○於103年1月3日結婚，嗣於110年12月14日
    和解離婚，並於111年1月21日為離婚登記等情，為兩造所不
    爭執，且有個人戶籍資料（完整姓名）查詢結果附卷可稽（
    見屏簡卷第31頁），而堪信原告此部分主張為真正。
　㈡次查，原告主張在其與乙○○○婚姻關係存續期間，被告曾於11
    0年10年27日至同年11月10日間在不詳地點發生性行為；又
    於同年11月11日凌晨前往甲○○家中同住過夜，並於該日至同
    年月13日期間發生性行為；另被告自108年10月8日起至同年
    11月20日期間於互傳LINE訊息時，稱呼對方「寶貝」、「北
    鼻」，並有描述性行為之露骨對話，乙○○○並傳送裸照予甲○
    ○，而有逾越男女間正常社交往來分際之行為等情，然乙○○○
    固不爭執原告提出之LINE截圖為其與甲○○互傳之訊息內容，
    然否認有與甲○○發生性行為、有於同年11月11日凌晨前往甲
    ○○家中同住過夜、傳送裸照予甲○○，及其手機照片所示「想
    跟寶貝一起採買東西」之訊息，係其所傳送等情，並以前詞
    置辯。經查：
　⒈按因故意或過失，不法侵害他人之權利者，負損害賠償責任
    ；數人共同不法侵害他人之權利者，連帶負損害賠償責任；
    不法侵害他人之身體、健康、名譽、自由、信用、隱私、貞
    操，或不法侵害其他人格法益而情節重大者，被害人雖非財
    產上之損害，亦得請求賠償相當之金額；前開規定，於不法
    侵害他人基於父、母、子、女或配偶關係之身分法益而情節
    重大者，準用之，民法第184條第1項前段、第185條第1項前
    段、第195條第1項、第3項分別定有明文。又婚姻係以夫妻
    之共同生活為其目的，配偶應互相協力保持其共同生活之圓
    滿安全及幸福，而夫妻互守誠實，係為確保其共同生活之圓
    滿安全及幸福之必要條件，故應解為配偶因婚姻契約而互負
    誠實之義務，配偶之一方行為不誠實，破壞共同生活之圓滿
    安全及幸福者，即為違反因婚姻契約之義務而侵害他方之權
    利，則該配偶及第三人即為侵害配偶身分法益之共同侵權行
    為人。是侵害配偶權之行為，並不以通姦行為為限，倘夫妻
    任一方與他人間存有逾越結交普通朋友等一般社交行為之不
    正常往來，其行為已逾社會一般通念所能容忍之範圍，已達
    破壞婚姻共同生活之圓滿安全及幸福之程度，即足當之。
　⒉原告主張被告自108年10月8日起至同年11月20日期間互傳內
    容為：「乙○○○：『下次不許你做運動了（表情貼）害我們趕
    時間』。甲○○：『這是叫北鼻起床』…甲○○：『齁  我想插插（
    貼圖）』（愛心貼圖）乙○○○：『還有2天（愛心）』…甲○○：『
    運動一下就好了（愛心）、運動身體好』。乙○○○：『可是寶
    貝都不讓我在上面咚茲咚茲』、…乙○○○：『寶貝都弄小蝌蚪給
    我（貼圖）』…甲○○：「蹲不下去怎麼半，哈哈哈哈哈」。乙
    ○○○：『反正寶貝都不給我上去搖（貼圖）』。甲○○：『哈哈哈
    （笑臉表情貼）下次給你搖（笑臉表情貼）』。乙○○○：『484
    我搖得你不喜歡（表情貼）』。甲○○：『怕北鼻太累啊』、『喜
    歡看北鼻搖，可是又好害羞喔』等訊息（下稱系爭訊息），
    業據提出LINE訊息截圖為證（見本院卷第149至161頁），而
    乙○○○就該訊息截圖之內容真正，並不爭執，而堪信原告主
    張被告有互傳系爭訊息乙節屬實。至原告主張由系爭訊息內
    容足以證明被告間曾發生性行為等情。然查，系爭訊息內容
    雖有關於性行為之隱喻、描述，然徒由被告傳送系爭訊息之
    舉，尚不足以證明被告確有發生性行為之事實。此外，原告
    就被告有於其主張之108年10月27日至同年11月10日間、同
    年月11日凌晨至同年月13日間，發生性行為之有利於己之事
    實，並未能舉證以實其說，自難信其此部分主張為真實。
　⒊另原告就其主張乙○○○於108年11月10日搭乘國光客運前往臺
    中，再由阮晨瑋駕車搭載乙○○○於翌（11）日凌晨返回彰化
    家中過夜等情，業據提出乙○○○於108年11月10日從屏東家中
    出門搭車前往臺中途中照片、甲○○駕車接送乙○○○照片、電
    腦定位截圖照片為證（見本院卷第63至67頁、第87、89頁）
    。乙○○○就當日搭車抵達臺中後，是由甲○○駕車前來接送等
    情並不爭執，惟否認當日有隨同甲○○返回其彰化住處過夜，
    而抗辯同年月11日凌晨是在友人位於臺中市西屯區成都路家
    中過夜，僅是為節省車資，而請甲○○接送，當日並未攜帶原
    告之電腦等情。惟查，原告曾於乙○○○北上後之108年11月12
    日傳訊請乙○○○確認原告電腦硬碟空間，乙○○○並詢問原告：
    「給你遠端？」等情，有原告提出之訊息截圖為證（見本院
    卷第87頁），顯見當時原告之電腦係在乙○○○使用中無誤，
    則原告主張被告當時有攜帶原告之電腦北上等情，應屬實情
    ，乙○○○上開抗辯，並無可採。又原告以乙○○○攜往臺中之電
    腦所裝置之定位功能定位結果，其電腦於同年月12日下午2
    時31分至4時54分之定位地點均在彰化縣彰化市大埔路488巷
    等情，有原告提出定位截圖照片可證（見本院卷第87頁），
    而甲○○之住所則在該巷13號，亦有個人戶籍資料查詢結果附
    卷可查（見屏簡卷第29頁），足認乙○○○於該次自屏東北上
    後，確實出現在甲○○住處附近無訛。至乙○○○雖抗辯不清楚
    為何定位點出現在彰化市大埔路，電腦定位位置可以更改云
    云。然查，乙○○○抗辯其攜帶之電腦定位位置係遭更改，並
    非實際所在地點，乃屬變態事實，自應由其就此變態事實負
    舉證責任。然其就當日係在臺中市友人家過夜之事實，並未
    能舉證證明之，且參以原告提出其嗣與乙○○○對話之錄音光
    碟及譯文（見本院卷第69至75頁，光碟見證物袋）中，乙○○
    ○於原告質問關於其在甲○○家中過夜之事時，答以：「（原
    告：一開始如果真的像你講的就只是，好嘴砲嘴砲的那個我
    就算了，還見面，還在人家家裡過夜，你這到底怎麼叫我忍
    得下去啊？）過夜一定要做愛嗎，你覺得每個人都像你一樣
    嗎？」，並未否認有在甲○○家中過夜之事，僅否認與甲○○共
    同過夜時有發生性行為之情，是原告主張乙○○○抵達臺中後
    ，於108年11月11日凌晨由甲○○接送一同返回甲○○彰化家中
    過夜等情，信而有徵，應堪採信。乙○○○空言否認，並無可
    採。
　⒋原告另主張被告自108年10月8日起至同年11月20日止，於訊
    息對話中以「寶貝」、「北鼻」互稱對方，且於聊天過程中
    有描述性行為露骨對話等情，並提出系爭訊息截圖及乙○○○
    手機照片為證（見本院卷第149至161頁、第91頁）。而乙○○
    ○與甲○○間確有互傳暱稱對方「寶貝」、「北鼻」，且內容
    有隱喻、描述性行為之系爭訊息等情，已經本院認定如前；
    至乙○○○雖否認其手機照片所示與甲○○間「想跟寶貝一起採
    買東西」之訊息，是其所傳送，而抗辯：伊等沒有提到「寶
    貝」，可能是原告使用伊之手機傳送的云云。然查，乙○○○
    自承其手機有設定密碼及指紋鎖等情（見本院卷第111頁）
    ，是原告要使用乙○○○之手機傳送訊息，並非易事；況觀之
    系爭訊息中，乙○○○與甲○○屢以「寶貝」、「北鼻」暱稱彼
    此，而乙○○○上開手機照片所示之「想跟寶貝一起採買東西
    」之訊息，顯與其與甲○○慣用稱謂相符，是原告主張此訊息
    乃乙○○○傳送予甲○○，亦值採信。
　⒌又原告主張乙○○○有傳送裸照予甲○○等情，並提出楊于筱LINE
    訊息照片為證（見本院卷第167、169、181頁），乙○○○對於
    有傳送上開照片予甲○○，且其中本院卷第167、169頁所示均
    為其本人照片等情並不爭執，惟否認本院卷第181頁為其個
    人照片云云，並抗辯本院卷第167頁之照片原圖並無露點等
    情。經查，觀之乙○○○傳送本院卷第181頁之照片予甲○○前，
    被告間互傳之訊息內容為：「乙○○○：『寶貝洗澡了嗎？』；
    甲○○：『沒這早洗捏』；乙○○○：『喔』；甲○○：『怎了』；乙○○○
    ：『因為我脫光光了（愛心）』，乙○○○隨即傳送本院卷第167
    頁之裸露上身，僅以手遮住乳房之照片予甲○○，是以由其2
    人前後對話內容觀之，該照片應係乙○○○自拍照片無訛，其
    空言否認，並無可採。至本院卷第167頁左側4張照片其中右
    上角之照片，乙○○○穿著細肩帶上衣，露出左側乳房，僅在
    重點部位貼上愛心遮掩；另本院卷第169頁之左側照片，乙○
    ○○則將上衣拉起，露出兩側乳房下緣，重點部位則有馬賽克
    ，右側照片則是側身露出乳房側邊。是以乙○○○傳送予甲○○
    之上開個人照片縱然無直接露點，然仍屬裸露私密部位之性
    感照片，應可認定。
　⒍乙○○○雖抗辯其與甲○○之交往，並未逾越男女正常社交往來分
    際云云。然查，被告於傳送訊息時，暱稱對方「寶貝」、「
    北鼻」，應非一般異性朋友會使用之稱呼；另被告間傳送之
    系爭訊息內容充斥暗喻、描述性行為之煽情語句，乙○○○復
    數度傳送個人性感裸露照片予甲○○，2人又曾共同過夜，顯
    見其等間已有逾越普通異性之情誼；此等舉措均已逾越男女
    正常社交行為，而與男女情侶之互動無異，是乙○○○空言辯
    稱其與甲○○間之交往，並無逾越一般男女正常社交往來分際
    云云，自非可採。
　⒎綜上各節，被告於原告與乙○○○婚姻關係存續中，曾於108年1
    1月11日凌晨共同在甲○○家中過夜；另自108年10月8日起至
    同年11月20日止，於訊息對話中以「寶貝」、「北鼻」互稱
    對方，且於聊天過程中有描述性行為之露骨對話，乙○○○並
    傳送裸露照片予甲○○等，依一般社會生活經驗法則判斷，被
    告之行為顯已逾越男女正常社交往來之分際，而逾社會一般
    通念所能忍受之範圍，自足以破壞原告婚姻生活之圓滿，侵
    害原告之配偶身分法益，且其情節重大，則原告依民法第18
    4條第1項後段、第185條第1項前段、第195條第1項、第3項
    規定，請求被告連帶賠償非財產上損害，當屬有據。
　㈢按被害人受有非財產上損害，請求加害人賠償相當金額之慰
    撫金時，法院對於慰撫金之量定，應斟酌實際加害情形、所
    造成之影響、被害人痛苦之程度、兩造之身分地位、經濟情
    形及其他一切狀況為之。查原告為大學畢業，為職業攝影師
    ，月薪約6至8萬元，存款70萬元，名下有1部車輛；乙○○○則
    為大學畢業，從事外送員工作，月薪約2萬元，有房地各1筆
    ；甲○○則為高職畢業，名下有1部車輛等情，除經原告、乙○
    ○○陳明在卷(見本院卷第56頁）外，並有甲○○個人戶籍資料
    查詢結果、兩造之稅務電子閘門財產、所得調件明細表附卷
    足憑（置於證物袋）。玆審酌被告前揭逾越男女正常社交往
    來分際之行為，使原告對與乙○○○共組家庭所需之互信基礎
    全失，破壞其婚姻生活之圓滿幸福，此自令原告深受打擊，
    對原告之心理造成嚴重傷害，足徵原告所受精神上之痛苦非
    輕。是本院斟酌前述兩造之身分地位、教育程度、經濟能力
    、被告加害情形及原告所受痛苦之程度等一切情狀，認原告
    所得請求之非財產上損害賠償（即精神慰撫金）就被告於10
    8年11月11日凌晨共同在甲○○家中過夜、另自108年10月8日
    起至同年11月20日期間互傳上開訊息、照片等之行為，分別
    以10萬元、8萬元，共計18萬元為適當，逾此數額範圍之請
    求，尚屬無據，不應准許。
　㈣按給付有確定期限者，債務人自期限屆滿時起，負遲延責任
    。給付無確定期限者，債務人於債權人得請求給付時，經其
    催告而未為給付，自受催告時起，負遲延責任。其經債權人
    起訴而送達訴狀，或依督促程序送達支付命令，或為其他相
    類之行為者，與催告有同一之效力，民法第229條第1項、第
    2項定有明文。又遲延之債務，以支付金錢為標的者，債權
    人得請求依法定利率計算之遲延利息。但約定利率較高者，
    仍從其約定利率。應付利息之債務，其利率未經約定，亦無
    法律可據者，週年利率為百分之5，民法第233條第1項、第2
    03條亦有明文。查原告對乙○○○、甲○○之損害賠償債權，核
    屬無確定期限之給付，原告既起訴請求給付，且起訴狀繕本
    已分別於110年5月28日、同年月27日分別送達乙○○○、甲○○
    （見屏簡卷第63、65頁），然被告迄今皆未給付，則依前揭
    規定，被告即應分別自收受起訴狀繕本後負遲延責任。則原
    告請求乙○○○、甲○○分別自110年5月29日、同年月28日起加
    給按週年利率百分之5計算之遲延利息，於法自屬有據。
四、綜上所述，原告依侵權行為之法律關係，請求被告連帶給付
    18萬元，及乙○○○自110年5月29日起、甲○○自同年月28日起
    ，均至清償日止，按週年利率百分之5計算之利息，於法自
    屬有據。逾此部分之請求，則無理由，應予駁回。
五、本件事證已臻明確，兩造其餘攻擊防禦方法及舉證，核與判
    決結果不生影響，爰不逐一論述。
六、本判決原告勝訴部分，係所命給付金額未逾50萬元之判決，
    依民事訴訟法第389條第1項第5款之規定，應依職權宣告假
    執行。另乙○○○陳明願供擔保聲請宣告免為假執行，核無不
    合，爰酌定相當擔保金額准許之。
七、結論：原告之訴一部有理由，一部無理由，判決如主文。
中　　華　　民　　國　　111 　年　　9 　　月　　12　　日
                  臺灣臺中地方法院臺中簡易庭
                                  法  官  郭妙俐
以上為正本係照原本作成。
如不服本判決，應於送達後20日內，向本院提出上訴狀並表明上
訴理由，如於本判決宣示後送達前提起上訴者，應於判決送達後
20日內補提上訴理由書（須附繕本）。如委任律師提起上訴者，
應一併繳納上訴審裁判費。
中　　華　　民　　國　　111 　年　　9 　　月　　12　　日
                                  書記官  林素真